【裁判字號】    90,聲,547
【裁判日期】    901213
【裁判案由】    
【裁判全文】
臺灣彰化地方法院民事裁定  九十年度聲字第五四七號
    聲  請  人  甲○○
    相  對  人  乙○○○
右當事人間聲請保全證據事件，本院裁定如左：
    主      文
聲請駁回。
聲請程序費用由聲請人負擔。
    理      由
一、本件聲請意旨略以：聲請人自民國八十七年一月起向相對人承租彰化縣和美鎮○
    ○里○○路○段四二七巷二號之廠房，日前台灣電力股份有限公司彰化區營業處
    （以下簡稱台電公司）稽查人員檢查上開廠房之供電用表箱時，發現該電表箱裝
    有省電迴路，然該裝置非聲請人所設置，惟頃聞相對人欲將該電表箱及箱內配件
    折除隱匿，聲請人恐於遭台電公司處罰後無法對相對人求償，乃爰依民事訴訟法
    第三百六十八條規定，聲請保全證據等語。
二、按證據有滅失或礙難使用之虞，或經他造同意者，得向法院聲請保全，民事訴訟
    法第三百六十八條第一項前段定有明文。惟該條所定之證據保全，乃指證據有滅
    失或礙難使用之虞，或經他造同意時，在訴訟未繫屬，或雖已繫屬尚未達於調查
    證據程序前，法院預為調查，而保全之謂。又所謂滅失，即毀滅喪失之意，所謂
    證據有礙難使用之虞，係指證據若不即為保全，將有不及調查使用之危險者而言
    （最高法院八十二年度台抗字第三一○號、八十五年度台抗字第三○五號裁定意
    旨參照）。證據保全之目的在於防止證據之滅失，或難以使用，致影響裁判之正
    確，茍證據並非即將滅失，而得於調查證據程序中為調查，訴訟當事人原可於調
    查證據程序聲請調查即可，尚無保全證據之必要。
三、經查，聲請人向相對人承租前揭廠房，茲因該廠房之供電裝置私設省電迴路，遭
    台電公司稽查人員發現，並予以追償電費，業據聲請人提出台灣電力股份有限公
    司彰化區營業處函及照片四張為證，堪信為真實。本件聲請人以該廠房之電表箱
    內之省電迴路非其設置，主張保全電表箱及箱內配件即私設省電迴路，以為其倘
    遭台電公司處罰後向相對人求償之依據，惟前揭廠房確有違章用電之情事，並經
    稽查人員當場會同用電人即聲請人查驗屬實，且已拍照、拆回部分證物（包括瓦
    時計一只、乏時計一只及封印鎖五只）簽章封存，此有台電公司用電實地調查書
    附卷可稽，則聲請人聲請保全之證據已於台電公司稽查人員實地稽查後拆回封存
    無訛，聲請人於訴訟繫屬後調查證據程序聲請調查即可，是本件尚難認證據有滅
    失或礙難使用之虞，而有保全證據之必要。故聲請人本件聲請，核與民事訴訟法
    第三百六十八條第一項前段之規定不符，應予駁回。
四、依民事訴訟法第九十五條、第七十八條，裁定如主文。
中      華      民      國    九十      年     十二     月     十三     日
                                臺灣彰化地方法院民事第一庭
~B法      官    許  雅  婷
右為正本係照原本作成
如對本裁定抗告應於送達後十日內向本院提出抗告狀
~B法院書記官    梁  高  賓
中      華      民      國    九十      年     十二     月     十四     日


司法院資訊處製作；財團法人民間司法改革基金會備份。
